【裁判字號】    88,易,3266
【裁判日期】    890106
【裁判案由】    竊盜等
【裁判全文】
臺灣臺南地方法院刑事判決                        八十八年度易字第三二六六號
    公  訴  人  臺灣台南地方法院檢察署檢察官
    被      告  丁○○
右列被告因竊盜等案件，經檢察官提起公訴 (八十八年度偵字第一三九八八號 )，本
院判決如左：
    主  文
丁○○連續竊盜，累犯，處有期徒刑貳年，並應於刑之執行前，令入勞動場所強制工
作年；又意圖為自己不法之所有，而侵占離本人所持有之物，處罰金仟元，如易
服勞役，以佰元折算壹日。
    事  實
一、丁○○自民國七十四年起即有多次竊盜前科，最近一次係於八十六年間復因犯竊
    盜罪，經台灣高雄地方法院判處有期徒刑一年三月確定，並於八十八年七月三日
    執行完畢，於出獄後旋又因再犯竊盜罪，甫經台灣高雄地方法院於八十八年九月
    二十七日判處有期徒刑一年六月確定，猶不思悔悟，復另行起意，並基於意圖為
    自己不法所有之概括犯意，且基於犯竊盜罪之習慣，先後於（一）八十八年十月
    十四日上午十時許，侵入台南市○○路三０六號二樓乙○○○住處房間（侵入住
    宅部分未據告訴），徒手竊取乙○○○所有之宏碁牌行動電話一支、珍珠項鍊、
    手鍊各一條、現金新台幣（下同）五千元、美金一百一十元，得手後，將該等物
    品據為己有。（二）於八十八年十月十五日下午五時許，在高雄縣湖內鄉○○村
    ○○路二十一號前，以不詳何人所有之機車錀匙，徒手竊取李錦俊所有供李錦俊
    使用之車號ＯＬＬ─一九五號機車一輛（約值一萬元），得手後供己騎用。（三
    ）於八十八年十月二十三日凌晨一時三十分許，在高雄縣茄萣鄉○○路南海岸海
    產店前，趁丙○○不注意之際，徒手竊取丙○○所有置放在車號ＷＤＳ─五三八
    號機車置物箱內之現金四千七百九十元、鑰匙一串，得手後據為己有並花用現金
    剩餘四千元。丁○○復另行起意，於八十八年十月中旬某日，在高雄縣岡山鎮拾
    獲一張離邱金泉本人所持有之郵局提款卡後，竟意圖為自己不法之所有，將該提
    款卡侵占入己。嗣於八十八年十月二十四日凌晨二時三十分許，丁○○騎乘上開
    竊得之機車在台南縣仁德鄉保安村保安保齡球館停車場內時，為警當場查獲，並
    起出上述部分贓物及不詳何人所有之機車錀匙一把。
二、案經台南縣警察局歸仁分局報請臺灣台南地方法院檢察署檢察官偵查起訴。
    理  由
一、訊據被告丁○○對於右揭事實除辯稱：珍珠項鍊及手鍊伊並未竊取外，餘均坦承
    不諱，並據被害人甲○○、丙○○、乙○○○、邱金泉於警訊中指訴綦詳，且有
    扣押書二紙、台南縣警察局歸仁分局贓物認領保管單四紙在卷可證，又被告確有
    於右揭時地竊取乙○○○所有之珍珠項鍊、手鍊各一條乙節，業據被告於檢察官
    偵查及本院初次訊問時坦承不諱，參核被害人乙○○○於警訊中並供稱：珍珠項
    鍊及手鍊係連同行動電話、現金五千元、美金一百一十元一起遭竊等語明確以觀
    ，被告嗣於審理中翻異前詞，改稱僅竊取被害人乙○○○之行動電話、現金及美
    金云云，應係卸責之詞，不足採信，本件事證明確，被告犯行洵堪認定。
二、核被告丁○○所為，係犯刑法第三百二十條第一項之普通竊盜罪、第三百三十七
    條之侵占離本人所持有之物罪。被告先後多次竊盜犯行，時間緊接，犯罪構成要
    件相同，顯係基於概括犯意為之，為連續犯，依刑法第五十六條規定，以一罪論
    ，並加重其刑。所犯上開竊盜及侵占離本人所持有之物二罪間，犯意各別，行為
    互殊，應予分論併罰。查被告曾於八十六年間因犯竊盜罪，經台灣高雄地方法院
    判處有期徒刑一年三月確定，並於八十八年七月三日執行完畢，有本院刑案被告
    全國前案紀錄表在卷可按，其於執行完畢後五年之內再犯本件有期徒刑以上之竊
    盜罪部分，係屬累犯，應依刑法第四十七條之規定遞加重其刑。爰審酌被告之品
    行不端及其犯罪之動機、目的、犯罪之手段、所生之損害、犯罪後之態度及檢察
    官並具體請求本院從重量處有期徒刑二年等一切情狀，量處如主文所示之刑，並
    就其所犯侵占離本人所持有之物罪部分，諭知易服勞役之折算標準，以資懲儆。
    末查被告丁○○時值青年，身強力壯，竟不思正途，自七十四年起即有多次竊盜
    前科，最近一次係於八十六年間復因犯竊盜罪，經台灣高雄地方法院判處有期徒
    刑一年三月確定，並於八十八年七月三日執行完畢，於出獄後旋又因再犯竊盜罪
    ，甫經台灣高雄地方法院於八十八年九月二十七日判處有期徒刑一年六月確定，
    不旋數日即又先後連續犯本案竊盜罪三起，足徵被告丁○○顯有犯竊盜罪之習慣
    ，應依竊盜犯贓物犯保安處分條例第三條第一項第一款、第五條第一項規定，諭
    知其應於刑之執行前，令入勞動場所強制工作三年之保安處分，以資矯正。
據上論斷，應依刑事訴訟法第二百九十九條第一項前段，刑法第五十六條、第三百二
十條第一項、第三百三十七條、第四十七條、第四十二條第二項，竊盜犯贓物犯保安
處分條例第三條第一項第一款、第四條、第五條第一項，罰金罰鍰提高標準條例第一
條前段、第二條，判決如主文。
中    華    民    國      八十九       年      一      月       六      日
                                  臺灣臺南地方法院刑事第三庭
                                          法  官
右正本證明與原本無異。
如不服本判決，應於判決送達後十日內，向本院提出上訴狀。
                                          書記官
中    華    民    國      八十        年              月              日


司法院資訊處製作；財團法人民間司法改革基金會備份。
